【裁判字號】    92,訴,333
【裁判日期】    920815
【裁判案由】    搶奪
【裁判全文】
臺灣士林地方法院刑事判決                          九十二年度訴字第三三三號
    公  訴  人  臺灣士林地方法院檢察署檢察官
    被      告  甲○○
                乙○○
右列被告因搶奪案件，經檢察官提起公訴（九十二年度偵字第三九八四號），本院判
決如左：
    主  文
甲○○共同意圖為自己不法之所有，攜帶兇器，而搶奪他人之動產，累犯，處有期徒
刑貳年參月，扣案紅色銅線壹條沒收。
乙○○共同意圖為自己不法之所有，攜帶兇器，而搶奪他人之動產，處有期徒刑壹年
陸月。緩刑參年。扣案紅色銅線壹條沒收。
    事  實
一、甲○○前於民國八十六年間，因違反麻醉藥品管理條例、肅清煙毒條例案件，經
    臺灣基隆地方法院分別以八十六年度基簡字第二一０號、八十六年度訴字第三四
    三號、八十六年度易字第九０七號，各判處有期徒刑六月、二年、六月確定，經
    裁定合併定其應執行之刑為有期徒刑二年十月，並於八十九年六月二十九日假釋
    縮刑期滿執行完畢，竟仍不知悔改，僅因身染施用毒品、酗酒等惡習缺錢花用，
    即於九十二年四月十六日凌晨一時許，要求其妻乙○○騎機車同去行搶，乙○○
    礙於平時曾遭受甲○○之家庭暴力，乃應允搭載並配合甲○○行搶，二人隨即基
    於意圖為自己不法所有之共同犯意聯絡，由甲○○攜帶重量甚為沉重，客觀上足
    以傷害人之身體，而具有危險性，足供兇器使用之紅色銅線一條，乙○○騎乘車
    牌號碼ＢＣＤ—九八一號重型機車後載甲○○出門，於臺北縣汐止市○○街一帶
    尋找行搶作案對象，於途經汐止市○○路附近，見丙○○一人獨自行走，認有機
    可趁，甲○○遂命乙○○停車，由甲○○下車尾隨丙○○身後，手持紅色銅線朝
    丙○○身體手部、頭部攻擊致丙○○受有右手擦傷、頭部腫脹等傷害 (甲○○、
    乙○○所涉傷罪部分未據告訴及起訴），丙○○轉頭一看究竟，感覺甲○○之行
    為怪異，不予理會轉身欲離去之際，甲○○即出手搶奪丙○○右肩之手提袋，丙○○發覺後，乃以兩手阻攔，因此左手所提之粉紅色塑膠袋（內有衣服一套、行
    動電話一支）掉落地面，甲○○見狀，隨即乘丙○○不及防備，迅速將該粉紅色
    塑膠袋搶奪得手，乙○○見狀，亦立刻騎乘前開機車至甲○○身旁接應，待甲○○跳上機車，乙○○即加足油門逃逸。嗣經警據報到場處理，丙○○指證作案機
    車車號後，循線追查，於九十二年四月十六日凌晨二時三十分許，在甲○○、乙○○兩人位於臺北縣汐止市○○路二六號五樓住處查獲，並扣得甲○○所有前開
    紅色銅線一條，且從乙○○之口袋內起出丙○○遭搶奪之行動電話一具，始悉上
    情。
二、案經丙○○訴由臺北市政府警察局汐止分局報請臺灣士林地方法院檢察署檢察官
    偵查起訴。
    理  由
一、右開犯罪事實，業據被告甲○○、乙○○於警訊、偵查中及本院調查、審理時坦
    承不諱 (偵查卷第六至十參頁、第十八至二二頁偵訊筆錄、第五九至六二頁、第
    六四至六八頁訊問筆錄、本院卷第二十頁、第三九頁、第六十頁訊問筆錄及審判
    筆錄第三至四頁參照），核與被害人丙○○於警訊、偵查中所證述被搶奪之情節
    相符 (偵查卷第十四至十七頁、第二三至二六頁偵訊筆錄、第八十至八二頁訊問
    筆錄參照），而由被告等之住處所扣得之行動電話，確係被害人丙○○所有，於
    破案後經其立據領回，並有贓物認領保管單一紙在卷可稽 (偵查卷第三六頁），
    且有甲○○、乙○○用以作案使用之前開紅色銅線扣案可憑，應甚明確，本件被
    告犯行堪以認定。
二、按刑法第三百二十一條第一項第三款所謂兇器，其種類並無限制，凡客觀上足對
    人之生命、身體、安全構成威脅，具有危險性之兇器均屬之，且祇須行竊或強盜
    時攜帶此種具有危險性之兇器為已足，並不以攜帶之初有行兇之意圖為必要，最
    高法院七十九年台上字第五二五三號判例意旨可資參照。被告甲○○、乙○○作
    案所持之紅色銅線甚為沉重，質地堅硬，內部是實心的，電線粗細約直徑零點八
    公分，用以鞭打他人確實可能造成他人瘀青或是紅腫，業據本院於調查時勘驗屬
    實 (本院卷第五九頁筆錄參照），且本件被害人手部遭被告甲○○以該紅色電線
    毆打結果，亦確實造成擦傷，亦有被害人受傷照片在卷可稽 (偵查卷第三九頁參
    照），該等紅色銅線自屬刑法第三百二十一條第一項第三款所稱兇器，要無疑義
    。是核被告甲○○、乙○○之所為，均係犯刑法第三百二十六條第一項之攜帶凶
    器搶奪罪。檢察官起訴意旨認被告等僅係犯刑法第三百二十五條第一項之普通搶
    奪既遂罪，尚有未洽，惟到庭論告之公訴檢察官業於本院審理時當庭更正起訴之
    法條，本院並已於調查、審理時當庭告知被告等此項變更後之新罪名，自不必再
    依刑事訴訟法第三百條變更檢察官起訴時所引之法條。又被告等彼此間有犯意之
    聯絡、行為之分擔，均應論以共同正犯。被告甲○○前因違反麻醉藥品管理條例
    、肅清煙毒條例案件，經法院分別判處有期徒刑六月、二年、六月確定，並經定
    執行刑二年十月，甫於八十九年六月二十九日假釋縮刑期滿執行完畢，有臺灣高
    等法院被告全國前案紀錄表在卷可稽，其於有期徒刑執行完畢後五年內再犯本件
    有期徒刑以上之罪，為累犯，應依刑法第四十七條規定加重其刑。爰審酌被告甲○○已有多次前科，素行不佳，本件又僅因缺錢花用即起意行搶，甚且逼使其本
    無意犯案之妻乙○○共同為之，且此等搶奪犯行對於社會治安之危害甚鉅，而乙○○僅因畏懼丈夫之家庭暴力而同意參與犯罪，兩人犯後均已坦承犯行，態度尚
    佳及渠等之犯罪手段，犯罪時所受之刺激、品性、生活狀況、智識程度等一切情
    狀，各量處如主文所示之刑，以玆警懲。又被告乙○○雖於八十六年間因違反麻
    醉藥品管理條例案件，經法院判處有期徒刑四月，而於八十六年十二月二十四日
    易科罰金執行完畢，惟其五年以內均未曾再受有期徒刑以上刑之宣告，有臺灣高
    等法院被告全國前案紀錄表在卷可稽，且其於本件乃係因其夫被告甲○○之家庭
    暴力相向，一時失慮同意犯案致罹刑章，事後已坦承犯行，深具悔意，而本案發
    生後，其與被告甲○○所生子女三人、甲○○之父母現均賴其撫養，誘發本件犯
    罪之共犯即同案被告甲○○又在押，本院因認被告乙○○經此刑之宣告後，當已
    知所警惕而無再犯之虞，所宣告之有期徒刑以暫不執行為適當，爰併對乙○○宣
    告緩刑三年，用啟自新。扣案紅色銅線一條，係被告甲○○所有，供本件搶奪犯
    罪所用之物，業據被告等供明在卷，自應依法宣告沒收。
三、據上論斷，應依刑事訴訟法第二百九十九條第一項前段、刑法第二十八條、第三
    百二十六條第一項、第四十七條、第三十八條第第一項第二款、第七十四條第二
    款，判決如主文。
本案經檢察官王碧霞到庭執行職務。
中      華      民       國     九十二     年     八     月    十五     日
                                      臺灣士林地方法院刑事第三庭
                                            審判長法  官  雷  雯  華
                                                  法  官  何  信  慶
                                                  法  官  王  沛  雷
右正本證明與原本無異。
如不服本判決應於送達後十日內向本院提出上訴狀。
                                                  書記官  詹  志  鵬
中      華      民       國     九十二     年     八     月    十八     日
附錄本判決論罪科刑依據之法條：
中華民國刑法第三百二十五條第一項：
 (普通搶奪罪)
  意圖為自己或第三人不法之所有，而搶奪他人之動產者，處六月以上五年以下有期
  徒刑。


司法院資訊處製作；財團法人民間司法改革基金會備份。
